ACORDAO-COMPLETO-2416133

ACÓRDÃO DE RELAÇÃO

ACÓRDÃO DE RELAÇÃO 6775/2020 ATA 21/2020 - SEGUNDA CÂMARA

Acórdão 6775/2020-TCU-Segunda Câmara
	Trata-se de pedido de reexame interposto por Miryan de Magdala Teixeira e Silva contra os termos do Acórdão 9868/2019-TCU-Segunda Câmara, prolatado na sessão de 8/10/2019 (Ata 36/2019 - 2ª Câmara) .
	considerando que a interessada acima nominado foi notificado da deliberação recorrida na data de 31/10/2019 (peça 70) ;
	considerando que o prazo para a interposição de pedido de reexame é de quinze dias, nos termos do art. 48, parágrafo único, c/c o art. 33, da Lei 8.443/92;
	considerando que, conforme evidencia o exame de admissibilidade efetuado pela Secretaria de Recursos, a recorrente apresentou o presente recurso após transcorridos 55 dias da notificação, considerada a suspensão do prazo para interposição de recursos conferida pela oposição dos embargos de declaração constantes do recurso R003;
	considerando, que a peça recursal não apresenta fatos novos supervenientes, para que venha a ser admitida nos termos do parágrafo único do art. 32 da Lei 8.443/92, c/c o art.  285, § 2º, e 286 do Regimento Interno;
	considerando, ainda, os pareceres uniformes da Secretaria de Recursos e do Ministério Público junto ao TCU, no sentido do não-conhecimento do presente recurso; 
	Os ministros do Tribunal de Contas da União, reunidos em Sessão de 2ª Câmara, ACORDAM, por unanimidade, com fundamento nos arts. 32, 33 e 48 da Lei 8.443/92, c/c os arts. 143, inciso IV, alínea "b" e § 3º; 285 e 286 do Regimento Interno do TCU, em não conhecer do pedido de reexame interposto por Miryan de Magdala Teixeira e Silva (R004) , e enviar ao recorrente cópia desta deliberação, bem como do exame de admissibilidade efetuado pela Secretaria de Recursos.
1. Processo TC-Processo 003.132/2006-2 (PEDIDO DE REEXAME EM APOSENTADORIA) 
	1.1. Responsável: Miryan de Magdala Teixeira e Silva (XXX.135.053-XX) 
	1.2. Recorrente: Miryan de Magdala Teixeira e Silva (XXX.135.053-XX) 
	1.3. Interessados: Genesio Euwaldo de Moraes Rego Caldas (XXX.262.793-XX) ; Luis Carlos Morais (XXX.802.933-XX) ; Maura Regina Brandao de Lima (XXX.995.853-XX) ; Miryam de Magdala Teixeira e Silva (XXX.135.053-XX) ; Reginaldo Medeiros Muniz (XXX.174.913-XX) ; Rita de Cassia Bastos de Melo (XXX.078.273-XX) ; Sebastiana Helena Pires Alves (XXX.161.793-XX) ; Terezinha de Jesus Penha Abreu (XXX.570.383-XX) 
	1.4. Órgão/Entidade: Fundação Universidade Federal do Maranhão
	1.5. Relator: Ministro Aroldo Cedraz
	1.6. Representante do Ministério Público: Procurador Júlio Marcelo de Oliveira
	1.7. Relator da deliberacao recorrida: Ministro Augusto Nardes
	1.8. Unidades Técnicas: Secretaria de Recursos (SERUR) ; Secretaria de Fiscalização de Pessoal (SEFIP) .
	1.9. Representação legal: Kristhian Heluy Gomes (12.461/OAB-MA) e outros, representando Miryan de Magdala Teixeira e Silva; Mário de Andrade Macieira (4217/OAB-MA) e outros, representando Sebastiana Helena Pires Alves. 
	1.10. Determinações/Recomendações/Orientações: não há.

Segunda Câmara

Miryan de Magdala Teixeira e Silva

AROLDO CEDRAZ

Ministro Augusto Nardes

Procurador Júlio Marcelo de Oliveira

APOSENTADORIA (APOS)

Secretaria de Recursos (SERUR); Secretaria de Fiscalização de Pessoal (SEFIP).